【裁判字號】    91,交易,185
【裁判日期】    920121
【裁判案由】    過失傷害
【裁判全文】
臺灣屏東地方法院刑事判決                        九十一年度交易字第一八五號
    公  訴  人  臺灣屏東地方法院檢察署檢察官
    被      告  丁○○
右列被告因過失傷害案件，經檢察官提起公訴（九十一年度偵字第三九四七號），本
院判決如左：
    主  文
丁○○因過失傷害人，處拘役伍拾日，如易科罰金，以參佰元折算壹日。
    事  實
一、丁○○於民國九十一年三月廿五日上午八時許，駕駛車牌號碼Ｅ二─八七六二號
    自小客車，沿屏東縣萬丹鄉田厝村往社皮村方向由南往北行駛，途經屏東縣萬丹
    鄉家興村五九之六六號前之產業道路交岔路口，本應注意遇有無號誌之交岔路口
    時，應減速慢行作隨時停車之準備，而依當時為日間自然光線，道路無障礙物，
    並無不能注意之情事，竟疏未減速慢行作隨時停車之準備，適有亦疏未減速慢行
    作隨時停車之準備之乙○○騎乘車牌號碼ＰＨＱ─三七二號重機車後載甲○○，
    由萬丹鄉加興村往廣安村由西往東方向行經上述交岔路口，丁○○見狀，閃煞不
    及，其所駕駛之自小客車車頭左前處撞及乙○○騎乘之機車，致乙○○、甲○○
    人車倒地，乙○○受有左頂部撕裂傷、左第一、二、三肋骨骨折、左肩胛骨骨折
    及雙足多處擦傷，甲○○受有右側小腿血腫、挫傷等傷害，丁○○於肇事後，在
    未有偵查權限之機關或公務員發覺前，向到場處理本件車禍之警員表明其為肇事
    者，並接受裁判。
二、案經乙○○、甲○○訴由屏東縣警察局屏東分局報請台灣屏東地方法院檢察署檢
    察官偵查起訴。
    理  由
一、訊據被告丁○○固不諱言本件肇事，惟辯稱：我到路口有減速云云。經查右揭事
    實，業據告訴人乙○○、甲○○指訴歷歷，又告訴人等所騎乘之機車於交岔路口
    中心處遭撞擊後，自路口中心處起向北方拖行，留有長達十五公尺之刮地痕，此
    有道路交通事故調查報告表現場圖在卷可按，足見被告行經交岔路口時，縱確有
    減速慢行，惟未達足為隨時停車準備之狀況甚明，此外，並有道路交通事故調查
    報告表一紙、車禍現場照片六張在卷可稽。
二、按行經無號誌之交岔路口應減速慢行，作隨時停車之準備，道路交通安全規則第
    九十三條第一項第三款定有明文。本件肇事地點為無標誌或標線之交岔路口，此
    有道路交通調查報告表及現場相片在卷可參，被告駕車行經上開路口，自應注意
    上揭規定，乃其竟未減速慢行作隨時停車之準備，其違反上開交通安全規則之行
    為至明，又案發當時為日間自然光線，道路無障礙物，並無不能注意之情事，被
    告駕駛行為有過失至為明顯。告訴人乙○○疏未減速慢行作隨時停車之準備，亦
    涉有過失，與被告上開過失行為併合為本件車禍事故發生之原因，惟被告之過失
    責任仍不得因之抵銷或解免。告訴人乙○○受有左頂部撕裂傷、左第一、二、三
    肋骨骨折、左肩胛骨骨折及雙足多處擦傷；甲○○受有右側小腿血腫、挫傷等傷
    害，有診斷證明書二紙在卷可佐，因此告訴人等所受傷害與被告之過失行為之間
    具有相當因果關係，亦堪予認定。本件事證明確，被告犯行堪以認定。
三、公訴意旨另認被告有未注意車前狀況採取必要之安全措施及未注意支線道車應暫
    停讓幹線道車先行等過失。然在被告行車方向之交岔路口前左側，確有高過被告
    駕駛座之植物生長，足以妨礙被告與告訴人相互間來車方向之視線，此有照片一
    幀在卷可稽（警卷第二張），是被告駕車行近交岔路口時，其視距阻礙而無從注
    意左側來車動向，自難認被告有未注意車前狀況之過失。再道路交通事故調查報
    告表固載明被告行車方向係屬幹道，惟證人即製作該報告表之警員丙○○於本院
    結證稱：僅因被告行車之道路比較多車輛行走，故伊載為係屬幹道等語，惟此顯
    非區○○○道之標準，再本件交通事故依被告及告訴人之相關供述，被告及告訴
    人均係於碰撞前之瞬間方才發覺對方之車輛，且雙方就相互間來車方向之視線有
    所阻礙已如前述，足見本件並非交通事故中爭先搶道之適例，自難認被告有未注
    意支線道車應暫停讓幹線道車先行之過失，且亦難認告訴人乙○○有左方車未讓
    右方車先行之過失，均併此敘明。
四、核被告丁○○所為，係犯刑法第二百八十四條第一項前段之過失傷害罪。被告肇
    事後，於未被偵查機關發覺前，即向前來處理車禍事宜之警員坦承其為肇事者及
    接受裁判，業據證人即前來處理車禍事宜之警員丙○○結證屬實，應依刑法第六
    十二條前段之規定，減輕其刑。爰審酌被告之素行尚佳，此有台灣高等法院被告
    全國前案紀錄表可按、過失之程度、對告訴人所造成之損害，告訴人亦有過失責
    任，迄今未與告訴人達成和解賠償損害及其犯罪後態度等一切情狀，量處如主文
    所示之刑，並諭知如易科罰金之折算標準。
據上論斷，應依刑事訴訟法第二百九十九條第一項前段，刑法第二百八十四條第一項
前段、第六十二條前段、第四十一條第一項前段，罰金罰鍰提高標準條例第一條前段
、第二條，判決如主文。
中      華      民      國     九十二     年     一     月    二十一    日
                                      臺灣屏東地方法院交通法庭
                                          法  官   郭書豪
右正本證明與原本無異。
如不服本判決應於收受本判決後送達後十日內向本院提出上訴書狀，其未敘述上訴理
由者，並得於提起上訴後十日內向本院補提理由書狀（均須按他造當事人之人數附繕
本 ）「切勿逕送上級法院」
                                          書記官   唐淑嫻
中      華      民      國     九十二     年     一     月    二十一    日
附錄本判決論罪之法條：
刑法二百八十七條第一項前段
因過失傷害人者，處六月以下有期徒刑、拘役或五百元以下罰金。


司法院資訊處製作；財團法人民間司法改革基金會備份。
